臺灣高雄地方法院交通事件裁定　　　 100年度交聲字第1498號
原處分機關　高雄市政府交通局
法定代理人　王國材
異　議　人　梁光鏗
上列受處分人因違反道路交通管理處罰條例案件，對於高雄市政
府交通局於民國100 年5 月23日所為之處分（原處分：高市交裁
字第裁32-Z00000000號），聲明異議，本院裁定如下：
    主  文
異議駁回。
    理  由
一、異議人即受處分人梁光鏗（以下簡稱異議人）駕駛車牌號碼
    8E-6498 號自用小客車，於民國100 年3 月22日14時14分許
    ，行經速限每小時110 公里之國道1 號高速公路北上272.8
    公里處，為內政部警政署國道公路警察局第四警察隊員警以
    雷達測速儀測得其行車速度時速121 公里，超速11公里，經
    舉發機關內政部警政署國道公路警察局依採證照片逕行舉發
    ，並經原處分機關即高雄市交通事件裁決中心以「汽車行駛
    高速公路速度超過規定最高速限（未滿20公里）」之違規事
    實，依道路交通管理處罰條例第33條第1 項第1 款、第63條
    第1 項第1 款規定裁處異議人罰鍰3,000 元，並記違規點數
    1 點，有100 年5 月23日高雄市交通事件裁決中心高市交裁
    字第裁32-Z00000000號違反道路交通管理事件裁決書、內政
    部警政署國道公路警察局第四警察隊100 年5 月5 日公警四
    交字第1000470544號書函、舉發照片、經濟部標準檢驗局雷
    達測速儀檢定合格證書等資料影本（本院卷第6 頁、第10頁
    、第12頁至第14頁）附卷可稽。
二、異議意旨略以：雷射測速槍為俯角而非直線測速；以當時測
    距、俯角距、行駛距為準，依數學畢氏定理計算，尚未超速
    ，原處分顯有錯誤，為此聲明異議，請為撤銷原處分等語。
三、按汽車行駛高速公路及快速公路，應依速限標誌指示，高速
    公路及快速公路交通管制規則第5 條第1 項前段定有明文；
    又汽車行駛於高速公路、快速公路或設站管制之道路，不遵
    使用限制、禁止、行車管制及管理事項之管制規則而有行車
    速度超過規定之最高速限或低於規定之最低速限者，處汽車
    駕駛人新台幣（下同）3,000 元以上6,000 元以下罰鍰，並
    予記違規點數1 點，道路交通管理處罰條例第33條第1 項第
    1 款、第63條第1 項第1 款分別定有明文。又違反道路交通
    管理事件統一裁罰基準表第33條第1 項第1 款規定，小型車
    行駛高、快速公路行車速度超過規定之最高速限未滿20公里
    ，期限內繳納或到案聽候裁決者，處新臺幣3,000 元。
四、經查：本件舉發違規地點國道1 號高速公路北上272.8 公里
    處之路段最高速限為每小時110 公里，駕駛人行駛該路段本
    應依限速標誌行駛，不得超過該路段規定之最高限速，觀諸
    本件採證照片（本院卷第25頁）清晰顯示，雷射測速儀用於
    鎖定目標之違規車輛，確實為異議人所駕駛車牌號碼8E-649
    8 號自用小客車，採證照片上方並顯示違規日期（2011/3/2
    2 ）、時間（14：14：38）、限速110km/h 、當時速度121k
    m/h、路段名稱（國道1 號北272.8 公里北上）、證號MOGB0
    000000等字樣，是可確認異議人有駕車行經該路段超過規定
    最高速限，此有採證照片附卷可稽。又本件舉發員警使用之
    雷達測速照相儀器，其規格為125Hz 照相式機器，廠牌為
    LTI ，型號為ULTRA LYTE Compact，器號為主機UX017924號
    、最大雷射光功率：56.3μW ，檢定合格單號碼為MOGB0000
    000 ，業經經濟部標準檢驗局於99年11月17日檢驗合格，有
    效期限至100 年11月30日止，有經濟部標準檢驗局雷達測速
    儀檢定合格證書（見本院卷第14頁）在卷可稽；又上開LTI
    廠牌、照相式之雷射測速儀器使用方法，係由員警持以單點
    瞄準通行車輛，儀器於1 秒鐘打出數十次聚光紅外線，以打
    中目標往返時間差，換算目標車輛車速，並使用數位相機照
    相，同步擷取相片，測得目標車輛車速超過該設定速度，即
    將相片及測速數據加密存檔，且採證照片顯示「+ 」字符號
    標示在目標車輛車尾或車頭部位等情，為本院職務上已知事
    項，此有本院97年度交聲字第1823號、99年度交聲字第390
    號另案裁定2 份附卷可參（見本院卷第26頁至第29頁）。是
    異議人超速行駛有「超過規定之最高速限（未滿20公里）」
    之違規事實，應堪認定。本院復審酌執行勤務之員警與異議
    人間素昧平生，毫無仇隙嫌怨，並無設詞誣陷異議人之理，
    其執行公務，本受有行政懲處責任之監督。而本件既有如前
    所述舉發採證照片在卷可憑，足見本件員警使用測速器並無
    失準情形，亦無誤認之虞。異議人前開所辯，實不足採。
五、綜上所述，本件事證已臻明確，異議人確有「汽車行駛高速
    公路速度超過規定最高限速（未滿20公里）」之違規行為，
    應依法處罰，從而，原處分機關爰依道路交通管理處罰條例
    第33條第1 項第1 款、同條例第63條第1 項第1 款及違反道
    路交通管理事件統一裁罰基準表等規定，審酌異議人違規行
    為之具體情節，諭知裁處罰鍰新臺幣3,000 元，並記違規點
    數1 點，於法並無違誤，故異議人所為本件聲明異議為無理
    由，應予駁回。
六、應依道路交通事件處理辦法第18條，裁定如主文。
中    華    民    國   100    年    8     月    30    日
                    交通法庭    法  官  郭任昇
以上正本證明與原本無異。
如不服本裁定，應於收受送達後5 日內向本院提出抗告狀。
中    華    民    國   100    年    8     月    30    日
                                書記官  葉玉芬